臺灣臺南地方法院刑事判決　　　　　　　　　　　　　九十一年度訴字第七五五號
　　公　訴　人　臺灣台南地方法院檢察署檢察官
　　被　　　告　丙○○
右列被告因違反毒品危害防制條例等案件，經檢察官提起公訴（九十一年度毒偵緝字
第二一七號、九十一年度毒偵緝字第二一八號、九十一年度毒偵緝字第二一九號、九
十一年度偵字第五九六０號），本院判決如左：
    主  文
丙○○連續施用第一級毒品，累犯，處有期徒刑捌月，扣案吸管參支沒收之；又施用
第二級毒品，累犯，處有期徒刑伍月；又收受贓物，累犯，處有期徒刑參月。應執行
有期徒刑壹年參月，扣案吸管參支沒收之。
    事  實
一、丙○○前於民國八十二年間因違反肅清煙毒條例，經本院判處有期徒刑三年六月
    ，經台灣高等法院台南分院撤銷原判，改判有期徒刑三年八月確定，於八十七年
    五月二十一日執行完畢，又於八十八年間因竊盜罪，經本院判處有期徒刑一年二
    月，經台灣高等法院台南分院撤銷原判，改判有期徒刑六月，甫於八十九年十月
    三日以易科罰金執行完畢，猶不知悔改。另因施用毒品案件，經依本院八十八年
    度毒聲字第二０一號裁定送觀察、勒戒後，認有繼續施用毒品之傾向，經本院以
    八十八年度毒聲字第五六八號裁定令入戒治處所施以強制戒治，嗣因戒治成效經
    評定為合格，無繼續戒治之必要，經本院以八十八年度毒聲字第一九三九號裁定
    停止戒治，所餘戒治期間，付保護管束，復因於保護管束期間，有施用第一級、
    第二級毒品之犯行，經本院以八十八年度毒聲字第二六二九號撤銷保護管束，令
    入戒治處所施以強制戒治，嗣經台灣台南地方法院檢察署檢察官於八十九年六月
    二十三日以八十九年度戒毒偵字第四００號不起訴處分確定。詎丙○○復基於施
    用第一級毒品海洛因之概括犯意，自九十年六月三十日中午至九十一年六月六日
    中午止，在台南縣歸仁鄉○○村○○○街一三六號住處及朋友黃明泰於高雄縣阿
    連鄉田寮村住處等地，連續以針筒注射之方式，施用第一級毒品海洛因多次，並
    另行起意，於九十年六月三十日中午在上開住處以吸食器吸食之方式施用第二級
    毒品安非他命一次。
二、丙○○明知蔡清水（現由台灣台南地方法院檢察署檢察官另案偵辦中）所交付之
    車牌號碼ＹＶ—五一八六號自小客車（該自小客車係甲○○於九十一年四月二十
    二日某時，於台南市○○路○段七十八號前所失竊之贓車，該車之車牌號碼原係
    二Ｓ—九六七三號；ＹＶ—五一八六號車牌則係乙○○於九十一年五月十日某時
    ，在屏東縣長治鄉○○村○○路一五三號前所失竊）是贓車，竟於九十一年六月
    四日晚上八時許，在上開黃明泰住處予以收受，供作交通工具使用，嗣丙○○於
    同年六月五日凌晨五時四十分許，將上開贓車停放在台南縣歸仁鄉○○村○○路
    ○段豐田汽車公司旁，並在車上睡覺，為台南縣歸仁分局歸南派出所警員巡邏時
    查獲，並在上開自小客車上起出丙○○所有、供施用第一級毒品海洛因所用之吸
    管三支。
三、案經台南市警察局、台南縣警察局歸仁分局、高雄市政府警察局報告台灣台南地
    方法院檢察署檢察官偵查起訴。
    理  由
一、右揭事實，除收受贓物部分外，業據被告丙○○坦承不諱，且被告經警於九十年
    七月一日下午三時四十五分採尿送驗結果，尿液均呈嗎啡及安非他命陽性反應，
    此有台南市衛生局檢驗成績書及法務部調查局於九十一年四月二十九日之000
    00000000號檢驗通知書各一紙附卷可稽，其餘經警採尿送驗之結果，尿
    液僅呈嗎啡陽性反應，有台南縣衛生局尿液檢驗成績書二紙及法務部調查局檢驗
    通知書一紙附卷可佐，並有吸管三支扣案可證，被告施用第一級毒品、第二級毒
    品之自白與事實相符，應堪採信。次查，被告前因施用毒品案件，經本院以八十
    八年度毒聲字第二０一號裁定送觀察、勒戒後，認有繼續施用毒品之傾向，經本
    院以八十八年度毒聲字第五六八號裁定令入戒治處所施以強制戒治，嗣因戒治成
    效經評定為合格，無繼續戒治之必要，經本院以八十八年度毒聲字第一九三九號
    裁定停止戒治，所餘戒治期間，付保護管束，復因於保護管束期間，有施用毒品
    犯行，經本院以八十八年度毒聲字第二六二九號撤銷保護管束，令入戒治處所施
    以強制戒治，嗣經台灣台南地方法院檢察署檢察官以八十九年度戒毒偵字第四０
    ０號不起訴處分確定等情，有台灣高等法院被告全國前案紀錄表一紙在卷可憑。
    是被告前次施用毒品經不起訴處分後，五年內再犯本件施用第一、二級毒品之罪
    ，其犯行洵堪認定，應依法論科。再查，被告矢口否認有何收受贓車之犯行，辯
    稱：該車是蔡清水所有，是伊向蔡清水借的，伊不知該車是贓車云云。然查：被
    告因遭通緝，怕駕駛自己所有之自小客車會遭警查獲，始向蔡清水借上開自小客
    車使用，且被告向蔡清水借車時，未向蔡清水索取車籍資料，亦未言明如何還車
    ，而蔡清水亦有吸食毒品之犯行乙節，均據被告於本院訊問中供稱在卷（詳本院
    九十一年八月一日訊問筆錄及同年八月二十九日審判筆錄），而被告於警訊中亦
    稱：蔡清水是通緝犯等語（詳警卷），則被告本身既為通緝犯，且明知蔡清水亦
    為毒犯、通緝犯，焉有不畏警察之查緝猶向同為通緝犯之蔡清水借車之理？依此
    ，堪認被告應知該車並非蔡清水所有，而係贓車。另參諸被告向蔡清水借用上開
    自小客車時不僅未向蔡清水索取行車執照，且將該車作為過夜睡覺之用等情，益
    證被告向蔡清水借車之初即知該車係贓車無訛，被告前開所辯，純為卸責之詞，
    不足採信。而上開自小客車為甲○○於上開時地失竊等情，業據證人甲○○於警
    訊及本院審理中證述明確，並有車輛竊盜資料個別查詢報表、贓物認領保管單個
    一紙在卷可憑。綜上所述，被告收受贓物之犯行事證明確，應依法論科。
二、查海洛因、安非他命依毒品危害防制條例第二條第二項第一款、第二款規定係分
    屬第一級、第二級毒品。核被告丙○○所為，係分別違反毒品危害防制條例第十
    條第一項施用第一級毒品罪，同條第二項施用第二級毒品罪及刑法第三百四十九
    條第一項收受贓物罪。其施用海洛因、安非他命前後持有第一、二級毒品之低度
    行為，應分別為施用第一級、二級毒品之高度行為所吸收，均不另論罪。其先後
    多次施用第一級毒品之犯行，時間緊接，犯罪構成要件相同，顯係基於概括之犯
    意反覆為之，應依連續犯之規定論以一罪並加重其刑。公訴意旨認被告連續施用
    第二級毒品安非他命之犯行，顯有誤會，併此敘明。又被告所犯連續施用第一級
    毒品罪、施用第二級毒品罪及收受贓物罪三罪間，犯意各別，行為互殊，應予分
    論併罰。又被告有如事實欄所述之科刑及執行紀錄，有卷附臺灣高等法院被告全
    國前案紀錄表可按，其受有期徒刑之執行完畢，五年以內再犯有期徒刑以上之罪
    ，為累犯，就違反毒品危害防制條例第十條第一項之施用第一級毒品罪部分，應
    依法遞加重其刑，至違反毒品危害防制條例第十條第二項之施用第二級毒品罪部
    分及刑法第三百四十九條第一項之收受贓物罪部分，應予加重其刑。爰審酌被告
    前有施用毒品之犯行，旋又犯本件施用毒品案件，顯無深切悔改之意、其到案後
    已坦承施用毒品犯行、惟否認收受贓物犯行，並犯罪之動機、目的、手段及其施
    用毒品係對己身健康所生之危害等一切情狀，分別量處如主文所示之刑，並定其
    應執行刑，以資懲儆。至扣案吸管三支，係被告所有，供施用第一級毒品所用之
    物，業據被告自承在卷，爰依刑法第三十八條第一項第二款之規定沒收。
據上論斷，應依刑事訴訟法第二百九十九條第一項前段、毒品危害防制條例第十條第
一項、第二項、刑法第十一條前段、第三百四十九條第一項、第五十六條、第四十七
條、第五十一條第五款、第三十八條第一項第二款、罰金罰鍰提高標準條例第一條前
段，判決如主文。
本案經檢察官陳慧玲到庭執行職務。
中      華      民      國    九十一    年      九      月     十一     日
                                    臺灣臺南地方法院刑事第二庭
                                        法  官  鄭  燕  璘
右正本證明與原本無異。
如不服本判決，應於判決送達後十日內，向本院提出上訴狀。
                                        書記官  田  富  蓉
中      華      民      國    九十一    年      九      月     十八     日
附錄本案論罪科刑法條全文：
毒品危害防制條例第十條
  施用第一級毒品者，處六月以上五年以下有期徒刑。
  施用第二級毒品者，處三年以下有期徒刑。
刑法第三百四十九條第一項：
  收受贓物者，處三年以下有期徒刑、拘役或五百元以下罰金。
